臺灣桃園地方法院民事簡易判決
110年度桃簡字第1544號
原      告  蘇宏文

被      告  鄭永翌
上列被告因傷害案件（110年度桃簡字第256號），經原告提起刑
事附帶民事訴訟請求侵權行為損害賠償，經本院刑事庭移送前來
（110年度桃簡附民字第80號），本院於民國111年1月10日言詞
辯論終結，判決如下：
　　主    文
被告應給付原告新臺幣參萬元，及自民國一一０年六月三日起至
清償日止，按週年利率百分之五計算之利息。
原告其餘之訴駁回。
訴訟費用由被告負擔百分之四，餘由原告負擔。
本判決第一項得假執行。
原告其餘假執行聲請駁回。
    事實及理由
一、原告主張：被告於民國109年9月24日上午10時許，與原告因
    細故發生爭執，詎被告竟基於傷害之犯意，揮拳朝原告臉部
    攻擊，致使原告受有右側眼球及眼眶組織鈍傷、右側眼結膜
    出血等傷害（下稱系爭傷害），原告因系爭傷害勞動能力減
    損新臺幣（下同）36萬元，又因系爭傷害而精神痛苦不已，
    被告應賠償精神慰撫金36萬元，上開損害合計72萬元，爰依
    侵權行為之規定，提起本件訴訟等語，並聲明：被告應給付
    原告72萬元，及自刑事附帶民事起訴狀（下稱起訴狀）繕本
    送達翌日起至清償日止，按週年利率5％計算之利息。請依職
    權宣告假執行。
二、被告則以：其雖然有毆打原告，但原告所受系爭傷害不是其
    造成的，係原告從事焊接所致等語，資為抗辯，並聲明：原
    告之訴駁回。
三、本院之判斷：
　㈠按因故意或過失，不法侵害他人之權利者，負損害賠償責任
    ，民法第184條第1項前段定有明文。經查，原告主張被告於
    上開時地故意毆打原告事實，為被告所不爭執（見本院桃簡
    卷第14頁反面），並經本院以職權調閱上開刑事案件卷宗，
    並依卷內事證認定無誤，堪信為真實。被告雖抗辯原告所受
    系爭傷害不是其造成的，係原告從事焊接所致云云（見本院
    桃簡卷第14頁），然原告於警詢陳稱，被告於上開時地以拳
    頭毆打其右眼，造成系爭傷害等語（見偵卷第22頁），核與
    衛生福利部桃園醫院（下稱桃園醫院）診斷證明書記載，原
    告於案發日至桃園醫院急診，經醫師診斷受有系爭傷害即右
    側眼球及眼眶組織鈍傷、右側眼結膜出血等情（見偵卷第27
    頁），大致相符，而衡諸常情，眼睛鈍傷為鈍性物體如拳頭
    所造眼睛損害，而異物入侵眼睛通常造成之傷害為擦傷而非
    鈍傷，且系爭傷害所在位置均為原告遭被告毆打之右眼，足
    認被告於上開時地以拳頭毆打原告右眼，造成原告右眼受有
    系爭傷害，尚難認系爭傷害為原告從事焊接工作所生異物入
    侵眼睛所造成，被告上開抗辯自不可採。從而，被告既於上
    開時地故意傷害原告，導致原告受有系爭傷害，具有相當因
    果關係，被告就原告因系爭傷害所生之損害自應負侵權行為
    損害賠償之責。
　㈡原告請求項目：　　　
　⒈勞動能力減損：
　　原告固主張其因系爭傷害勞動能力減損36萬元，然原告未舉
    證以實其說，自難認原告受有勞動能力減損之損害，從而，
    原告請求勞動能力減損36萬元，自屬無據。
　⒉精神慰撫金：
　　按不法侵害他人之身體、健康、名譽、自由、信用、隱私、
    貞操，或不法侵害其他人格法益而情節重大者，被害人雖非
    財產上之損害，亦得請求賠償相當之金額，民法第195條第1
    項前段亦有明文。又精神慰撫金之多寡，應斟酌雙方之身分
    、地位、資力與加害程度，及其他各種情形核定相當之數額
    ，該金額是否相當，自應依實際加害情形與被害人所受之痛
    苦及雙方之身分、地位、經濟狀況等關係決定之。經查，原
    告因系爭事故受有系爭傷害，精神上受有相當之痛苦，自得
    請求被告賠償精神慰撫金。參酌兩造身分、地位、經濟狀況
    （見兩造所得財產資料，本院個資卷）、教育程度（見戶籍
    資料，本院個資卷）、被告過失情節及原告所受傷害等一切
    情狀，認原告請求精神慰撫金應以3萬元為適當。
四、按給付無確定期限者，債務人於債權人得請求給付時，經其
    催告而未為給付，自受催告時起，負遲延責任。其經債權人
    起訴而送達訴狀，或依督促程序送達支付命令，或為其他相
    類之行為者，與催告有同一之效力。又遲延之債務，以支付
    金錢為標的者，債權人得請求依法定利率計算之遲延利息。
    但約定利率較高者，仍從其約定利率，而應付利息之債務，
    其利率未經約定，亦無法律可據者，週年利率為5％，民法第
    229條第2項、第233條第1項、第203條分別定有明文。經查
    ，上開債務為金錢債務，然無確定期限，亦無約定之利率，
    被告應自受催告時起，負遲延責任，給付週年利率5％遲延利
    息，而起訴狀繕本於110年6月2日送達被告，有本院送達證
    書在卷可稽（見本院卷第9頁），依上開說明，原告請求自
    起訴狀繕本送達翌日即110年6月3日起至清償日止，按週年
    利率5％計算之遲延利息，自有理由。
五、綜上所述，原告依侵權行為之法律關係，請求被告給付原告
    3萬元，及自110年6月3日起至清償日止，按週年利率5％計算
    之利息，為有理由，應予准許，逾此部分，則無理由，應予
    駁回。
六、本件原告勝訴部分係依民事訴訟法第427條規定適用簡易程
    序所為被告敗訴之判決，爰依同法第389條第1項第3款規定
    ，依職權宣告假執行。原告敗訴部分，假執行之聲請駁回。
七、本件事證已臻明確，兩造其餘攻擊、防禦方法及證據資料，
    經本院審酌後，認對於判決結果不生影響，爰不一一論述，
    併此敘明。
八、訴訟費用負擔之依據：民事訴訟法第79條。
中　　華　　民　　國　　111 　年　　1 　　月　　28　　日
                  桃園簡易庭  法  官  張明宏
以上為正本係照原本作成。
如不服本判決，應於送達後20日內，向本院提出上訴狀並表明上
訴理由，如於本判決宣示後送達前提起上訴者，應於判決送達後
20日內補提上訴理由書（須附繕本）。
如委任律師提起上訴者，應一併繳納上訴審裁判費。   
中　　華　　民　　國　　111 　年　　2 　　月　　7 　　日
                              書記官  石曉芸